臺灣嘉義地方法院民事裁定  100年度小上字第17號
上  訴  人  鄭圓燕
被上訴人    張婉琳
上列當事人間侵權行為損害賠償事件，上訴人對於中華民國100
年8 月31日本院朴子簡易庭100 年度朴小字第47號第一審判決提
起上訴，本院裁定如下：
    主      文
上訴駁回。
第二審訴訟費用新臺幣壹仟伍佰元由上訴人負擔。
    理      由
一、本件上訴意旨略以：上訴人係在民國99年8 月18日看到報紙
    之求職廣告而依廣告所載電話號碼與對方聯絡，因急著找工
    作而誤信對方之指示，將各相關文件寄交對方。上訴人遭詐
    騙之情事業經臺灣嘉義地方法院檢察署檢察官查明而為不起
    訴處分。原審判決認為上訴人因違反注意義務，過失而使詐
    騙集團取得金融資料，難謂無過失。但若如原審之推論，則
    被上訴人遭詐騙，陸續匯款給詐騙人士，其匯款行為亦屬不
    慎，也有過失，既然都是被騙，為何要由上訴人賠償被上訴
    人？本件應由詐騙人士辛帆浩等負賠償責任，上訴人與其等
    並無犯意聯絡，原審判決上訴人應負過失賠償責任，上訴人
    甚是不服，為此提起上訴，請求廢棄原判決並駁回被上訴人
    在第一審之訴等語。
二、惟按對於小額程序之第一審判決提起上訴，非以其違背法令
    為理由，不得為之。所謂判決違背法令，乃指判決不適用法
    規或適用不當，或有民事訴訟法第469 條所列第1 款至第5
    款事由時，其判決當然為違背法令。又上訴不合法者，第二
    審法院應以裁定駁回之。此觀諸民事訴訟法第436 條之24第
    2 項、第436 條之32第2 項準用第468 條、第46 9條第1 款
    至5 款、第444 條第1 項前段甚明。而當事人提起上訴，如
    依民事訴訟法第468 條規定，以小額程序之第一審判決有不
    適用法規或適用法規不當為理由時，其上訴狀或理由狀應有
    具體之指摘，表明原判決所違背之法令及其具體內容，以及
    依訴訟資料可認為原判決有違背法令之具體事實，並揭示該
    法規之條項或其內容，若係成文法以外之法則，應揭示該法
    則之旨趣，倘為司法院解釋或最高法院之判例，則應揭示該
    解釋或判例之字號或其內容，如以民事訴訟法第469 條第1
    款至第5 款所列情形為理由時，其上訴狀或理由書，應揭示
    合於該條款之事實。上訴狀或理由書如未依上開方法表明，
    或其所表明者，顯與上開法條規定不相合時，難認為已對小
    額程序之第一審判決之違背法令有具體之指摘，其上訴即不
    合法。
三、經核上訴人所陳之前開上訴理由，並未具體指出原審判決有
    如何違背法令情事，亦未指明原審判決所違反之法令條項或
    其內容，以及依訴訟資料有何判決違背法令之具體事實，自
    不得謂已合法表明上訴理由，其上訴即不能認為合法，應予
    駁回。
四、末按於小額訴訟之上訴程序，法院為訴訟費用之裁判時，應
    確定其費用額，又訴訟費用，由敗訴之當事人負擔，民事訴
    訟法第436 條之19第1 項、第436 條之32第1 項及第78條規
    定甚明。本件上訴既不合法，上訴費用自應由上訴人負擔，
    是本件之第二審裁判費用1,500 元，應由上訴人負擔，並確
    定上訴人應負擔之第二審訴訟費用額為1,500 元。
五、結論：本件上訴不合法，依民事訴訟法第436 條之32第1 項
    、第2 項、第436 條之19第1 項、第444 條第1 項前段、第
    95條、第78條，裁定如主文。
中    華    民    國    100   年    10    月    20    日
                  民事第一庭  審判長法  官  林芮伶
                                    法  官  李文輝
                                    法  官  林望民
上列正本證明與原本無異
不得上訴
中    華    民    國    100   年    10    月    20    日
                                    書記官  吳明蓉